【裁判字號】    99,上訴,2424
【裁判日期】    991216
【裁判案由】    違反毒品危害防制條例
【裁判全文】
臺灣高等法院臺中分院刑事判決        99年度上訴字第2424號
上  訴  人
即  被  告  余健稜
上列上訴人因違反毒品危害防制條例案件，不服臺灣臺中地方法
院99年度訴字第2865號中華民國99年11月2日第一審判決（起訴
案號：臺灣臺中地方法院檢察署99年度毒偵字第3250號），提起
上訴，本院判決如下：
    主  文
上訴駁回。
    理  由
一、按依刑事訴訟法第350條、第361條、第362條、第367條規定
    ，不服地方法院之第一審判決而上訴者，須提出上訴書狀，
    並應敘述具體理由，為上訴必備之程式；其所提出之書狀未
    敘述上訴理由，或僅曾以言詞陳述上訴理由者，均應於上訴
    期間屆滿後20日內補提理由書於第一審法院。第一審法院經
    形式審查，認逾期未補提上訴理由者，應定期間先命補正；
    逾期未補正者，為上訴不合法律上之程式，應以裁定駁回。
    倘已提出上訴理由，但所提非屬具體理由者，則由第二審法
    院以上訴不合法律上之程式，判決駁回。而所謂具體理由，
    必係依據卷內既有訴訟資料或提出新事證，指摘或表明第一
    審判決有何採證認事、用法或量刑等足以影響判決本旨之不
    當或違法，而構成應予撤銷之具體事由，始克當之（例如：
    依憑證據法則具體指出所採證據何以不具證據能力，或依憑
    卷證資料，明確指出所為證據證明力之判斷如何違背經驗、
    論理法則）；倘僅泛言原判決認定事實錯誤、違背法令、量
    刑失之過重或輕縱，而未依上揭意旨指出具體事由，或形式
    上雖已指出具體事由，然該事由縱使屬實，亦不足以認為原
    判決有何不當或違法者（例如：對不具有調查必要性之證據
    ，法院未依聲請調查亦未說明理由，或援用證據不當，但除
    去該證據仍應為同一事實之認定），皆難謂係具體理由，俾
    與第二審上訴制度旨在請求第二審法院撤銷、變更第一審不
    當或違法之判決，以實現個案救濟之立法目的相契合，並節
    制濫行上訴（最高法院97年度臺上字第892號判決意旨參照
    ）。
二、上訴人即被告余健稜（下稱被告）上訴意旨略以：被告犯毒
    品危害防制條第10條第1項之罪，盼庭上給被告自新的機會
    ，被告知道錯了。家中阿嬤中風，腦部開刀，臥病在床；母
    親車禍，行動不便；再者兄姐都因案入監服刑，家裡只剩父
    親一人照料家中一切事務，若只剩父親照顧家中一切，恐無
    法負擔，經過這次教訓，我真心悔過，請給予自新機會，從
    輕量處六個月之刑，准予易科罰金云云。
三、經查：
(一)、被告因不服地方法院之第一審判決而於99年11月15日向原審
    法院具狀提出上訴，於同月29日補提上訴理由書狀敘明上訴
    理由，依刑事訴訟法第361條第2項條文、立法修正理由及上
    開最高法院判決意旨，被告倘已提出上訴理由，但所提非屬
    具體理由者，由第二審法院以上訴不合法律上之程式，以判
    決駁回之。至於上訴理由是否具體，係屬第二審法院審查範
    圍，則不在命補正之列（參見法院辦理刑事訴訟案件應行注
    意事項第162點），合先敘明。
(二)、原審判決就認定被告犯罪所憑之證據，已經詳細調查審酌，
    經核無違經驗法則、論理法則。就量刑方面，原審法院以
    本件被告為累犯，依累犯規定加重後，審酌被告前有多次施
    用毒品紀錄，再犯本件施用毒品罪，顯見其意志不堅，而施
    用毒品足以導致精神障礙、性格異常，甚至造成生命危險，
    戕害自己身體健；惟念其坦承犯行，態度良好，兼衡其智識
    、生活狀況及公訴人求刑有期徒刑九個月尚嫌過重等一切情
    狀，量處有期徒刑八月。本件被告提起上訴，固具備形式上
    之理由。惟按刑罰之量定，係屬法院自由裁量之職權行使，
    應審酌刑法第57條所列各款事由及一切情狀，為酌量輕重之
    標準，並非漫無限制；量刑輕重係屬事實審法院得依職權自
    由裁量之事項，苟已斟酌刑法第57條各款所列情狀而未逾越
    法定刑度，不得遽指為違法；且在同一犯罪事實與情節，如
    別無其他加重或減輕之原因，下級審量定之刑，亦無過重或
    失輕之不當情形，則上級審法院對下級審法院之職權行使，
    原則上應予尊重（最高法院72年臺上字第6696號、75年臺上
    字第7033號判例及85年度臺上字第2446號判決意旨參照）。
    原審已詳予斟酌各方面情狀，所量上開刑度符合「罰當其罪
    」之原則，並無輕重失衡之情形。且被告為累犯，於依累犯
    規定加重後，其法定最低度刑為有期徒刑七月，原審量處有
    期徒刑八月，並無過重之情形。
四、綜上所述，上訴人並未依據卷內之訴訟資料，指摘原審判決
    有何足以影響判決本旨之不當或違法，構成應予撤銷之具體
    事由，僅以上詞，請求從輕量刑，自不足以動搖原判決認定
    犯罪事實及量刑之基礎，難認係具體理由，其上訴顯然違背
    法律上之程式，爰不經言詞辯論，判決駁回其上訴。
據上論斷，應依刑事訴訟法第367條前段、第372條，判決如主文
。
中    華    民    國    99    年    12    月    16    日
            刑事第五庭    審判長法  官    趙春碧
                                法  官    卓進仕
                                法  官    林宜民
以上正本證明與原本無異。
如不服本判決應於收受送達後十日內向本院提出上訴狀，其未敘
述上訴之理由者並得於提起上訴後十日內向本院補提理由書（均
須按他造當事人之人數附繕本）。「切勿逕送上級法院」。
                                書記官    陳文琴
中    華    民    國    99    年    12    月    16    日

司法院資訊處製作；財團法人民間司法改革基金會備份。
